---
title: "WS API + MAPAS CON R"
output: html_notebook:
fig_width: 100 
fig_height: 100 
---

<h3>**API Transporte: Estaciones de Ecobici**</h3>
Este es un taller desarrollado por [EANT](https://eant.tech/) y [GCBA DATA](https://data.buenosaires.gob.ar/)

1. El primer paso es cargar todos los paquetes que vamos a utilizar
```{r results=FALSE}
rm(list = ls())
library(httr)
library(jsonlite)
library(tidyverse)
library(leaflet)
library(htmltools)
```

2. Cargamos las credenciales, sino las tenes podes ingresar a este [link](https://www.buenosaires.gob.ar/form/formulario-de-registro-api-transporte), posteriormente en unos minutos vas a recibir un mail con tu client_id y client_secret.


* vclient_id="xxxxxxxxxxxxxxxxxxxxxxxxxxxx"
* vclient_secret="xxxxxxxxxxxxxxxxxxxxxxxx"

```{r echo=FALSE}

vclient_id='xxxxxxxxxxxxxxxxxxxxxxxxxxxx'
vclient_secret= 'xxxxxxxxxxxxxxxxxxxxxxxx'
```

3. Creamos una variable con el método que vamos a consultar en nuestro caso es las estaciones de ecobici.
Aqui tienes un link con toda la documentación de las api que puedes consultar datos [link](https://www.buenosaires.gob.ar/desarrollourbano/transporte/apitransporte/api-doc)

```{r}
url='https://apitransporte.buenosaires.gob.ar/ecobici/gbfs/stationInformation?'

```

4. Realizamos un GET

```{r}
request <- GET(
  url = url,
  query = list(client_id = vclient_id,
               client_secret = vclient_secret)
)

```

5. Validamos el status, el valor que debe retornar para continuar con el ejercicio es 200. 
En el caso que retorne otro valor consultar el error en el siguiente [link](https://developer.mozilla.org/es/docs/Web/HTTP/Status)

```{r}
request$status_code
```

6. Extraemos el contenido del request

```{r}
response <- content(request, as = "text", encoding = "UTF-8")

```

7. Convertimos en dataframe, es un objeto similar a una tabla en R
```{r}
df <- fromJSON(response) %>% 
  data.frame()

```

8. Consultar los primeros registros del dataframe
```{r}
head(df)
```



<h3>**Mapas de ecobici con Leaflet**</h3>

1. Vamos a crear un mapa a partir del dataframe
```{r}
df%>%
leaflet()

```
2. Ahora vamos agregar una capa que nos va permitir poder graficar el mapa

```{r}
df%>%
leaflet() %>%
  addTiles() 
```

3. Grafiquemos las coordenadas del mapa

```{r}
leaflet(df) %>%
  addTiles() %>%  
  addMarkers(lng =  ~ data.stations.lon,
             lat =  ~ data.stations.lat)
```

4. Ups! Tenemos datos que no son correctos vamos a analizar abriendo el dataframe cuales son las estaciones que no son correctas.
Posteriormente las vamos a filtrar:

```{r}
df=df%>%filter(data.stations.station_id<450)
```

5. Ahora podemos volver a graficar, pero agreguemos un popup que al hacer click nos retorne cual es el nombre de la estación:

```{r}
df%>%
leaflet() %>%
  addTiles()  %>%  
  addMarkers(lng=~data.stations.lon,lat=~data.stations.lat,  
             popup = ~htmlEscape(data.stations.name))

```

6. Cambiemos los iconos, para lo cual vamos a tener que generar un objeto y le vamos a pasar como parámetros, la url del icono y su tamaño:

```{r}

bicis <- makeIcon(
  iconUrl = "https://www.shareicon.net/data/512x512/2015/10/07/113815_bike_512x512.png",
  iconWidth = 30, iconHeight = 30)
```

7. Ahora si generemos nuevamente el mapa con el nuevo icono que creamos en el paso anterior:

```{r}
df%>%
leaflet() %>%
  addTiles()  %>%  
  addMarkers(lng=~data.stations.lon,lat=~data.stations.lat,  
             popup = ~htmlEscape(data.stations.name),
             icon = bicis)

```